【裁判字號】    99,消債更,130
【裁判日期】    990806
【裁判案由】    更生事件
【裁判全文】
臺灣臺中地方法院民事裁定           99年度消債更字第130號
    聲  請  人
    即  債務人  傅湘紜
    相  對  人
    即  債權人  國泰世華商業銀行股份有限公司
    法定代理人  戊○○
    代  理  人  林彥璋
    相  對  人
    即  債權人  渣打國際商業銀行股份有限公司
    法定代理人  子○○
    代  理  人  陳毅鴻
    相  對  人
    即  債權人  甲○（台灣）商業銀行股份有限公司
              （原「香港商香港上海匯豐銀行股份有限公司」）
    法定代理人  鄭海泉
    相  對  人
    即  債權人  台新國際商業銀行股份有限公司
    法定代理人  丁○○
    代  理  人  洪永鴻
    相  對  人
    即  債權人  大眾商業銀行股份有限公司
    法定代理人  庚○○
    代  理  人  林錦田
    代  理  人  辛○○
    相  對  人
    即  債權人  日盛國際商業銀行股份有限公司
    法定代理人  壬  ○
    代  理  人  丙○○
    相  對  人
    即  債權人  安泰商業銀行股份有限公司
    法定代理人  乙○○
    代  理  人  蔡宗哲
    相  對  人
    即  債權人  中國信託商業銀行股份有限公司
    法定代理人  癸○○○○
    代  理  人  鄭資華
    相  對  人
    即  債權人  合作金庫商業銀行股份有限公司
    法定代理人  寅○○
    代  理  人  劉永隆
    相  對  人
    即  債權人  己○(台灣)商業銀行股份有限公司
                （含「美商己○銀行股份有限公司」）
    法定代理人  丑○○
上列當事人間消費者債務清理事件，債務人聲請更生，本院裁定
如下：
    主    文
聲請人即債務人傅湘紜自中華民國99年8月6日16時起開始更生程
序。
    理    由
一、按債務人與金融機構協商成立者，不得聲請更生或清算，但
    因不可歸責於己之事由，致履行顯有重大困難者，不在此限
    ；本條例施行前，債務人依金融主管機關協調成立之中華民
    國銀行公會會員辦理消費金融案件無擔保債務協商機制與金
    融機構成立之協商，準用前項之規定，消費者債務清理條例
    第151條第5項、第 6項分別定有明文。又聲請更生或清算不
    合程式或不備其他要件者，法院應以裁定駁回之，但其情形
    可以補正者，法院應定期間先命補正，復為同條例第八條所
    明定。
二、本件聲請人即債務人主張因財產及收入不足以清償債務，前
    曾於95年 6月19日依照中華民國銀行公會會員辦理消費金融
    案件無擔保債務協商機制與金融機構成立協商，自95年 7月
    起，分120期，且每月10日清償新台幣 30,307元，惟因聲請
    人每月薪資僅約20,000元至30,000元，在扣除自己生活必要
    費用後，實無法依協商條件履行，然在友人幫助下，至於99
    年 4月起毀諾，故聲請人無力繼續履行原協商條件，顯係因
    非可歸責於己之事由致履行有重大困難等語，業據提出協議
    書、無擔保債務還款計劃在卷可按。從而，債務人主張無法
    清償債務（聲請時債務2,857,505元）等語，應堪採信。
三、然查，本件經依職權向各金融機關債權人函查債務人消費明
    細紀錄顯示，債務人消費內容為預借現金、信用貸款｛92年
    9月30,000元、92年10月105,000元、92年11月20,000元、93
    年3月30日6,000元、93年4月20,000元、93年6月30,000元、
    93年8月30,000元、93年 9月20,000元、93年10月505,106元
    、93年11月140,000元、93年12月771,516元（其中代償債務
    621,938元）、94年 1月444,017元、94年3月499,100元、94
    年4月60,100元、94年 5月150,000元、94年6月113,259元、
    94年7月355,906元、94年8月165,400元、94年9月261,217元
    、94年10月4,000元、95年 1月24日4,840元｝、代償債務｛
    94年7月26日100,000元｝、服飾｛YUKI（93年8月11日3,200
    元、93年8月24日20,000元）、衣櫃服飾店（93年9月7日13,
    000元）、龍屋洋服（93年9月 7日1,00 0元）、鉅典服飾城
    （93年 8月31日3,000元、3,300元）、老牛皮（94年5月3日
    4,959元）、長江鞋業（93年5月24日1,37 0元、93年6月1日
    1,280元、1,770元、94年5月 3日1,764元）、貝蒂小舖（94
    年8月2日6,900元）、阿瘦皮鞋（94年1月 1日10,285元）、
    PUZZLE GAR（94年 1月18日5,000元）、EASYSHOP（94年7月
    30日17,116元）｝、銀樓｛集盛珠寶銀樓（94年8月6日9,34
    8元）、天元銀樓（94年6月 9日11,000元）、宏記珠寶銀樓
    （94年3月1日10,500元）｝、百貨｛微風廣場（93年 5月25
    日1,000元、1,244元）、新光三越百貨（93年6月 1日1,500
    元、94年 6月14日1,498元、4,168元）、廣三崇光百貨（94
    年1月 7日990元、4,450元、94年2月10日5,872元、5,544元
    ）、中友百貨94年1月15日4,644元）｝、大賣場｛德安購物
    中心（94年 5月19日2,970元、94年5月20日4,239元、4,300
    元、12,447元、94年6月16日6,320元、94年 7月29日26,982
    元、94年8月9日2,400元、5,000元）、家樂福（94年 7月19
    日13,800元）｝、電信｛中華電信（92年11月6日7,422元、
    93年8月8日4,951元）｝、其他｛佛光華藏文物社（94年3月
    11日20,000元、94年3月1日21,192元）、金  堂藝品店（92
    年9月11日32,000元）、凱信國際行銷（93年 4月20日1,680
    元）、中友傢俱行（94年 1月28日14,000元）、富邦產物保
    險（94年 7月20日14,000元）、魚中魚水族館（94年1月1日
    2,760元、94年2月7日7,720元）、郵購（93年4月22日3,996
    元）、紅陽科技（94年1月7日6,870元、94年 2月21日8,880
    元）、瑞成書局（93年9月7日2,817元)、誠品（94年3月8日
    8,000元）、全國電子（94年 5月11日3,078元）、東森購物
    （多筆）｝等｛其他小額未列計，僅計算預借現金、信用貨
    款及代償債務，93年即達1,522,622元，94年即達2,152,899
    元｝，而其每月消費額度時有逾越薪資總額之情事，此有債
    權人提出之消費帳明細及本院製作之消費明細表（進行單）
    附卷可稽，如是上述消費性質非生活必要之支出，而係奢侈
    、浪費之性質。惟因債務人既因債務負擔沈重，且有腦神經
    受有損傷，此有診斷證明書在卷可稽，本院仍准其更生。
四、又債務人之消費內容既如前述，核與消費者債務清理條例第
    134條第4款所稱：「浪費、賭博或其他投機行為，致財產顯
    然減少或負擔過重之債務」等不免責事由相當。再經本院訊
    問各該債權人亦表明反對債務人之更生聲請，未來本件更生
    程序，恐將因其更生方案無法獲致債權人會議通過或法院認
    可而宣告清算，徒增程序勞費，欠缺實益。惟，本院仍認應
    准債務人進入更生程序，提供其更生方案付諸表決之機會，
    爰裁定如主文。
中    華    民    國    99    年    8     月    6     日
                  民事庭法  官   顏世傑
上為正本係照原本作成
本件不得抗告
本裁定已於99年8月6日16時公告。
中    華    民    國    99    年    8     月    6     日
                        書記官   吳美鳳

司法院資訊處製作；財團法人民間司法改革基金會備份。
